【裁判字號】    96,易,3877
【裁判日期】    970215
【裁判案由】    著作權法
【裁判全文】
臺灣板橋地方法院刑事判決              96年度易字第3877號
公  訴  人  臺灣板橋地方法院檢察署檢察官
被      告  乙○○
上列被告因違反著作權法案件，經檢察官提起公訴（九十六年度
偵字第二五○三九號），被告自白犯罪，本院依簡式審判程序，
判決如下：
    主  文
乙○○擅自以公開傳輸之方法，侵害他人之著作財產權，累犯，
處有期徒刑肆月，如易科罰金，以新臺幣壹仟元折算壹日。扣案
之電腦主機壹臺（含燒錄器）沒收之。
    事  實
一、乙○○因違反洗錢防制法案件，經臺灣臺中地方法院以九十
    五年度訴緝字第三八○號判決判處有期徒刑六月確定，於民
    國九十六年二月十二日易科罰金執行完畢（構成累犯）。乙
    ○○明知如附表一「被侵權歌曲名稱」欄所示之歌曲，分別
    係如該表「著作（發行）權人」欄所示滾石國際音樂股份有
    限公司（下稱滾石公司）、華納國際音樂股份有限公司（下
    稱華納公司）、上華國際企業股份有限公司（下稱上華公司
    ）、福茂唱片音樂股份有限公司（下稱福茂公司）、科藝百
    代股份有限公司（下稱科藝百代公司）、新力博德曼音樂娛
    樂股份有限公司（下稱新力博德曼公司）、豐華唱片股份有
    限公司（下稱豐華公司）、環球國際唱片股份有限公司（下
    稱環球公司）、艾迴股份有限公司（下稱艾迴公司）及華研
    國際音樂股份有限公司（下稱華研公司）享有著作財產權之
    錄音著作或音樂著作，非經前開擁有著作財產權公司之同意
    或授權，不得擅自公開傳輸，且可預見將附表一所示之歌曲
    檔案以超連結音樂網站的網址方式供人試聽，將使眾多未經
    著作權人之同意或授權之人，得藉以非法公開傳輸上開錄音
    及音樂著作，而侵害前開著作財產權人之著作財產權。詎乙
    ○○仍基於擅自透過網路公開傳輸方法侵害他人著作權之犯
    意，自九十二年間某日起，在臺北縣中和市○○路九三巷四
    弄十二號五樓住處，利用其所有之電腦設備聯結網際網路，
    在其向中華電信股份有限公司申請個人網頁用以設計學習之
    用之網頁名稱為「管制生活資訊網」（網址為「http:
    //myweb. hinet.net/home6 /asa1182myweb」）上擺放音樂
    播放器，設定該播放軟體連結外界之存放音樂檔案網址，或
    直接張貼可連結至由不詳姓名成年網友放置有如附表一所示
    歌曲之錄音或音樂著作檔案之網頁超連結（即張貼其他網站
    、網頁之網址，使他人得直接點選而連結該網站或網頁，閱
    聽該等網站、網頁之內容），以供瀏覽其網頁之不特定網友
    得於各自選定之時間、地點，利用網路超連結作用連線至其
    他網友提供如附表一所示歌曲之音樂檔案區而免費線上聽歌
    （公開傳輸）。乙○○即以此方式公開傳輸（供網友線上聽
    歌部分）上開錄音著作、音樂著作，而侵害上開滾石公司等
    十家公司之著作財產權。嗣警方執行網路巡邏勤務時發現上
    開網站，經通知財團法人國際唱片業交流基金會確認後，於
    九十六年八月十四日十七時五分許，持搜索票前往乙○○前
    揭住處執行搜索而查獲上情，扣得電腦主機一臺（內含燒錄
    器）。
二、案經滾石公司、華納公司、上華公司、福茂公司、科藝百代
    公司、新力博德曼公司、福茂公司、環球公司、華研公司及
    豐華公司訴由內政部警政署保安警察第二總隊第一大隊第一
    中隊報請臺灣板橋地方法院檢察署檢察官偵查起訴。
    理  由
一、訊據被告乙○○對於上揭事實坦承不諱，核與告訴代理人丙
    ○○、甲○○於警詢中及楊凱祥於偵查中指訴之情節相符，
    並有附卷之網頁照片、網路申請人資料及網段空間下載上傳
    檔案資料之ＩＰ位置時間資料、電腦網路連線紀錄、侵權歌
    曲明細、財團法人國際唱片業交流基金會出具之鑑識報告書
    一份、搜索現場照片四張、電腦主機一臺等足以佐證，是足
    認被告之自白與事實相符。本件事證業臻明確，被告犯行堪
    以認定，應依法論科。
三、按公開傳輸係指以有線電、無線電之網路或其他通訊方法，
    藉聲音或影像向公眾提供或傳達著作內容，包括使公眾得於
    其各自選定之時間或地點，以上述方法接收著作內容，核被
    告架設網站將著作權人享有音樂、錄音著作權之音樂檔案以
    超連結音樂網站的網址方式供人試聽，將使眾多未經著作權
    人之同意或授權之人，得藉以非法公開傳輸上開錄音及音樂
    著作，而侵害前開著作財產權人之著作財產權，所為係犯同
    法第九十二條擅自以公開傳輸方式侵害他人著作財產權罪。
    按刑事法若干犯罪行為態樣，本質上原具有反覆、延續實行
    之特徵，立法時既予特別歸類，定為犯罪構成要件之行為要
    素，則行為人基於概括之犯意，在密切接近之一定時、地持
    續實行之複次行為，倘依社會通念，於客觀上認為符合一個
    反覆、延續性之行為觀念者，於刑法評價上，即應僅成立一
    罪。學理上所稱集合犯之職業性、營業性或收集性等具有重
    複特質之犯罪均屬之，如經營、從事業務、收集、販賣、製
    造、散布等行為概念者是，最高法院九十五年度台上字第一
    ○七九號判決參照。本件被告於前述期間之公開傳輸行為，
    具反覆、延續實行等特徵，揆諸前揭說明，應認該當於公開
    傳輸之集合犯一罪。而集合犯實施中，如法律有變更，其一
    部觸犯舊法，一部涉及新法者，依學者及實務通說所見，概
    認以最後行為時為行為終了，是應依最後行為時之新法處斷
    ，並無行為後法律變更須比較新舊法適用可言。被告之最終
    行為時係九十六年八月十四日，已在九十五年七月一日刑法
    修正之後，故毋庸為刑法新舊法比較，乃事理之明。其以一
    行為侵害上述數著作財產權人之著作財產權，而該當於同一
    犯罪構成要件，則為同種想像競合犯。被告因違反洗錢防制
    法案件，經臺灣臺中地方法院以九十五年度訴緝字第三八○
    號判決判處有期徒刑六月確定，於九十六年二月十二日執行
    完畢，有臺灣高等被告前案紀錄表一份可參，其受有期徒刑
    執行完畢後五年內再犯本件有期徒刑以上之罪，為累犯，依
    刑法第四十七條第一項規定加重其刑。爰審酌被告公開傳輸
    之歌曲數目、期間、造成告訴人公司著作財產權損失非輕，
    犯後且坦承犯行，但未能與告訴人公司達成民事賠償之和解
    ，兼衡其犯罪目的、手段等一切情狀，茲量處如主文所示之
    刑，並諭知易科罰金之折算標準。至扣案之電腦主機一臺（
    含燒錄器），係被告犯本件之罪所用之物，且係其所有等事
    實，並據被告供明在卷，是應依著作權法第九十八條前段規
    定，沒收之。
據上論斷，應依刑事訴訟法第二百八十四條之一、第二百七十三
條之一第一項、第二百九十九條第一項前段，著作權法第九十二
條、第九十八條前段，刑法第十一條前段、第五十五條、第四十
七條第一項、第四十一條第一項前段，判決如主文。
本案經檢察官顏妃琇到庭執行職務。
中    華    民    國    97    年    2     月    15    日
                  刑事第八庭    法  官  絲鈺雲
以上正本證明與原本無異
如不服本判決應於送達後10日內向本院提出上訴狀
                                書記官  周玉茹
中    華    民    國    97    年    2     月    19    日
附錄本案論罪科刑法條全文：
著作權法第九十二條
擅自以公開口述、公開播送、公開上映、公開演出、公開傳輸、
公開展示、改作、編輯、出租之方法侵害他人之著作財產權者，
處三年以下有期徒刑、拘役、或科或併科新臺幣七十五萬元以下
罰金。


司法院資訊處製作；財團法人民間司法改革基金會備份。
